【裁判字號】    98,審消債清,94
【裁判日期】    980701
【裁判案由】    聲請清算程序
【裁判全文】
臺灣高雄地方法院民事裁定          98年度審消債清字第94號
聲  請  人  甲○○○
上列當事人聲請消費者債務清理事件，本院裁定如下：
    主  文
聲請人應於本裁定送達後十四日內，補提如附表所示之證明文件
到院。
    理  由
一、按債務人對於金融機構因消費借貸、自用住宅借款、信用卡
    或現金卡契約而負債務，在聲請更生或清算前，應提出債權
    人清冊，以書面向最大債權金融機構請求協商債務清償方案
    並表明共同協商之意旨；聲請人聲請清算時，應提出財產及
    收入狀況說明書及其債權人、債務人清冊，財產狀況及收入
    說明書，應表明收入及必要支出之數額、原因及種類及依法
    應受債務人扶養之人，並提出證明文件，消費者債務清理條
    例（下稱本條例）第81條第1 項及第4 項分別定有明文。次
    按聲請更生或清算不合程式或不備其他要件者，法院應以裁
    定駁回之，但其情形可以補正者，法院應定期間先命補正，
    亦為同條例第8 條所明定。
二、本件聲請意旨略以：其有不能清償債務情事，前已提出債權
    人清冊，以書面向最大債權金融機構請求共同協商債務清償
    方案，協商成立，惟因不可歸責於聲請人之事由致履行原協
    商內容顯有重大困難，且其無擔保或無優先權之債務總額未
    逾新臺幣1,200 萬元，復未經法院裁定開始清算程序或宣告
    破產，爰聲請清算等語。
三、經查：聲請人雖曾依照中華民國銀行公會會員辦理消費金融
    案件無擔保債務協商機制與金融機構成立協商，然債權人清
    冊所列抵押債權人中國信託商業銀行股份有限公司未參與該
    次協商，是本件聲請人聲請更生，顯未遵循本條例第151 條
    第1 項規定對於金融機構因消費借貸、自用住宅借款、信用
    卡或現金卡契約所負債務與全體債權金融機構先行債務協商
    之機制，爰定期命聲請人於消費者債務清理條例施行後，依
    金融機構債務協商機制規定檢附資料向最大債權金融機構申
    請協商，並補提如附表所示證明文件及其他關係文件到院，
    如逾期未補正，則駁回其更生聲請。
附表：
1.提出於消費者債務清理條例施行後，聲請人向最大債權金融機
  構檢中國信託商業銀行附下列資料：(1)前置協商申請書正本(2)
  身份證正反面影本(3)前置協商申請人財產及收支狀況說明書正
  本(4)債權人清冊（檢附向財團法人金融聯合徵信中心申請金融
  機構債權人清冊正本）(5)近2 年度綜合所得資料清冊及最近1
  個月核發之財產資料清單(6)近3 個月薪資證明文件(7)勞工保險
  被保險人投保資料表及明細正本（如無投保則無須提供）申請
  協商之證明文件（須提出全部申請資料及最大債權金融機構收
  受之證明）。
2.上開申請協商成立或不成立之證明文件（例如最大債權金融機
  構於聲請人申請協商後30日不開始協商，或自開始協商之翌日
  起逾90日協商不成立，或拒絕協商而退件，本項證明文件如於
  14日內無法提出請先補正附表其餘證明文件）。
3.提出聲請前2 年每月實際向各債權人清償之貸款數額及明細資
  料影本含無擔保及有擔保債務清償明細；如聲請人未保留相關
  證據，請逕向最大債權銀行申請清償明細資料並說明積欠各債
  權銀行債務之原因，另應表明自何時起未清償，並提出證明文
  件，及於各金融機構之全部存摺 (含證券存摺)影本 ，需附完
  整清晰內頁資料並補存摺至裁定送達日之後。
4.97年１月迄今薪資證明（請勿以轉帳資料代替）。
5.依法應分擔扶養義務之人數、分擔之比例及家族系統表。
6.所有應分擔扶養義務人黃瑤章、黃瑤鵬及黃瑤銘之97年國稅局
  財產歸屬資料、97年及96年綜合所得稅資料，及身份證資料影
  本。
7.聲請人配偶黃金輝之收入證明、薪水帳戶存摺影本及97年、96
  年度國稅局財產歸屬清單及各類所得扣繳暨免扣繳憑單，並陳
  明對家計之負擔計算方式。
8.聲請人及受扶養人是否有領取低收入戶補助、教育補助、失業
  給付、老年給付或其他津貼補助，其期間及領取總金額，並提
  出領取補助款之存摺等證明件。
9.聲請人所列支出必要費用之證明文件（收據及明細）以及如有
  投保之所繳保險費用之完整保險契約 (須記載保險期間及金額
  )；如 有其他如儲蓄型保險單、投資型保險單、股票、基金或
  其他財產及收入，亦應併為陳明其種類之現值金額及提出證明
  文件影本，並請說明債務人聲請前２年之信用消費概略明細。
10.最近１個月財團法人金融聯合徵信中心當事人綜合信用報告書
   (紅色聯單)。
11.聲請人聲請清算前２年內 (即自96年6 月28日起至98年6 月28
  日止)之 各項收入 (利息、執行業務、稿費及講演鐘點費、薪
  資、營利、租賃、財產交易、競技及其他收入)及 財產變動狀
  況：包括不動產、動產所為之所有有償 (買賣、互易、設定抵
  押權等)、 無償 (贈與、第三人清償等)行 為所生之財產變動
  ；倘於該段期間曾經取得或喪失不動產所有權，應詳為標明不
  動產之坐落地號、建號及取得或出售之對價買賣契約等)相 關
  資料。
12.請提出繫屬中之強制執行案件最新執行命令影本。
13.其餘有不能清償債務或有不能清償債務之虞之相關證明文件（
  例如生病之診斷證明書、非自願性離職證明書等）。
14.提出中國信託商業銀行收受聲請人97年10月27日前置協商申請
  書之證明。
中    華    民    國    98    年    7     月    1    日
              民事第五庭    法      官  李昭彥
上為正本係照原本作成
本件不得抗告
中    華    民    國    98    年    7     月    2    日
                            書  記  官  胡美儀


司法院資訊處製作；財團法人民間司法改革基金會備份。
